# 长股投成本不确定情况下初始投资成本确认问题

提问人：1017744196 时间：2016-12-16 16:47:04
陈老师，我想请教一个问题就是如果长期股权投资初始投资成本是根据未来几年公司收益确定，但有个最高价，且后面几年发现业绩下滑需要对价减少。我看瑞华研究2010-2016中3-1-16至 18 说如果是股东给予补偿则可以根据当时定的最高价计入长股投成本，后续计提长股投减值准备。那如果是直接减少支付的对价呢？是不是应当进行追溯调整，按最终确定的成本确认长股投？

回答人：chenyiwei
参照或有对价的规定处理，不能直接减少投资成本，更不应追溯调整。对所减少的或有对价可以转入当期收益，但同时在期末的商誉减值测试中需从严把握。